

BÙI ĐĂNG KHOA

Là một người có đam mê về lĩnh vực lập trình, tôi không ngừng nỗ lực học hỏi và tự tìm tòi những kiến thức mới về lĩnh vực mà mình đang theo đuổi.

Tôi có đủ nền tảng và kinh nghiệm trong việc phát triển phần mềm và xây dựng trang web. Tôi hi vọng có thể đóng góp cũng như học hỏi thật nhiều kĩ năng lẫn kinh nghiệm thông qua quá trình làm việc và đồng hành cùng doanh nghiệp.

LIÊN HỆ

- 078 3504 540
- buidangkhoa19062007@gmail.com
- ♥ Long Khánh, Đồng Nai

KỸ NĂNG CHUYÊN MÔN

- Có kỹ năng lập trình .NET
- Lập trình hướng đối tượng
- Phát triển web với HTML, CSS,
 Javascripts, Bootstrap và NodeJS
- Thành thạo SQL Server, MySQL
- Quản lý hệ thống cơ sở dữ liệu với

SQL Server

- Quản lý dự án với Git
- Có kiến thức cơ bản về C/C++
- Có kiến thức cơ bản về Java









KỸ NĂNG MỀM

- Kỹ năng thuyết trình
- Kỹ năng giải quyết vấn đề
- Kỹ năng tự tìm tòi, tự học
- Kỹ năng làm việc nhóm
- Kỹ năng quản lý dự án

DANH HIỆU VÀ GIẢI THƯỞNG

2024 Sinh viên có thành tích học tập xuất sắc

HỌC VẤN

Phát triển phần mềm (.NET)

PTCĐ FPT Polytechnic

2022 - Nay

KINH NGHIỆM LÀM VIỆC

O DỰ ÁN 1

Web diễn đàn

12/06/2024 - 24/06/2024



Công nghệ: HTML, CSS, JavaScript, ExpressJS, MongoDB

O Dự án 2

Web bán hàng

15/08/2024 - 05/09/2024



Công nghệ: HTML, CSS, JavaScript, Bootstrap, ExpressJS, MySQL

O Dự án 3

PB quản lý SV

22/12/2024 - 26/12/2024

Công nghệ: CH, Windows Form, ADO.NET, SQL Server

HOẠT ĐỘNG

Thí sinh

Tham gia workshop đi tìm chuyên gia phân tích dữ liệu

2024 - 2024

Thuyết trình workshop Chuyên Gia Phân Tích Dữ Liệu Bộ Môn CNTT

Người tham dự

Tham gia các buổi

workshop & talkshow

liên quan đến chuyên ngành

2024 - 2024

Công Việc Tương Lai: Al & Chuyển Đổi Số Trong Thực Tiễn Doanh Nghiệp

CHỨNG CHỈ

Agile Certified Practitioner (PMI-ACP)® Certification & Training 04/11/2024 - 19/12/2024